【裁判字號】    98,訴更(一),3
【裁判日期】    981029
【裁判案由】    違反毒品危害防制條例
【裁判全文】
臺灣臺南地方法院刑事判決           98年度訴更(一)字第3號
公  訴  人  臺灣臺南地方法院檢察署檢察官
被      告  甲○○
                    （另案在台灣臺南監獄臺南分監執行中）
上列被告因毒品危害防制條例案件，經檢察官提起公訴（98年度
毒偵字第281號），被告就被訴事實為有罪之陳述，經本院裁定
由受命法官獨任行簡式審判程序，判決如下：
    主  文
甲○○施用第一級毒品，累犯，處有期徒刑捌月。
    事  實
一、甲○○有下列之前科：
┌─┬─────┬─────┬─────┬──────┬───┬────┬────┐
│編│案由      │判決字號  │判決法院  │宣告刑或定應│定執行│執行完畢│就本案有│
│號│          │          │          │執行刑      │刑    │日期    │無構成累│
│  │          │          │          │            │      │        │犯      │
├─┼─────┼─────┼─────┼──────┼───┼────┼────┤
│1 │妨害自由  │92新簡25  │本院      │有期徒刑5月 │接續執│96年9月 │有      │
│  │          │          │          │            │行    │20日    │        │
├─┼─────┼─────┼─────┼──────┼───┤        │        │
│2 │竊盜      │94易緝11  │本院      │有期徒刑1年 │應執行│        │        │
├─┼─────┼─────┼─────┼──────┤有期徒│        │        │
│3 │毒品危害防│93訴878   │本院      │有期徒刑10月│刑1年8│        │        │
│  │制條例    │          │          │            │月（94│        │        │
│  │          │          │          │            │聲643 │        │        │
│  │          │          │          │            │）（接│        │        │
│  │          │          │          │            │續執行│        │        │
│  │          │          │          │            │）    │        │        │
├─┼─────┼─────┼─────┼──────┼───┤        │        │
│4 │毒品危害防│94訴3820  │台灣高雄地│有期徒刑10月│接續執│        │        │
│  │制條例    │          │方法院    ├──────┤行    │        │        │
│  │          │          │          │減為有期徒刑│      │        │        │
│  │          │          │          │5月（96聲減 │      │        │        │
│  │          │          │          │2002）      │      │        │        │
└─┴─────┴─────┴─────┴──────┴───┴────┴────┘
二、甲○○前於民國91年間，因施用毒品案件，經本院以91年度
    毒聲字第23號裁定送勒戒處所施以觀察、勒戒後，嗣於91年
    1月31日因無繼續施用傾向而出所。又分別於93年及94間因
    施用毒品案件，經本院以93年度訴字第878號判處有期徒刑1
    0月確定，及經臺灣高雄地方法院以94年度訴字第3820號判
    處有期徒刑10月，並經該院以96年度聲減字第2002號減為有
    期徒刑5月確定。其於上開受觀察、勒戒執行完畢後5年內，
    仍因有施用毒品案件，經法院判處罪刑，即屬於「5年內再
    犯」，顯見其再犯率甚高，原實施觀察、勒戒，已無法收其
    實效。
三、甲○○仍不知悛悔，於上開有期徒刑及觀察、勒戒執行完畢
    後5年內，基於施用第一級毒品海洛因之犯意，於97年10月1
    4日晚上7時許，在台南縣永康市○○路96號住處，以將海洛
    因滲入香菸中之方式，施用第一級毒品海洛因一次。嗣於97
    年10月15日甲○○因另涉犯竊盜案件為警查獲，並於同日下
    午6時30分許接受採尿送驗，檢驗結果呈現嗎啡陽性及可待
    因陽性反應，而知悉上情。
四、案經臺南縣警察局永康分局報告臺灣臺南地方法院檢察署檢
    察官偵查起訴。
    理  由
壹、程序事項：
  一訊之被告甲○○對於起訴之犯罪事實均坦承不諱，並當庭表
    示認罪，而經本院裁定以簡式審判程序加以審理，則依據刑
    事訴訟法第273條之2、同法第159條第2項之規定，不適用傳
    聞法則有關限制證據能力之相關規定，合先敘明。
  二按觀察、勒戒或強制戒治執行完畢後，5年內再犯毒品危害
    防制條例第10條之罪者，檢察官應依法追訴，同條例第23條
    第2項定有明文。查被告分別於93年及94間因施用毒品案件
    ，經本院以93年度訴字第878號判處有期徒刑10月確定，及
    經臺灣高雄地方法院以94年度訴字第3820號判處有期徒刑10
    月，並經該院以96年度聲減字第2002號減為有期徒刑5月確
    定，有臺灣高等法院被告前案紀錄表一份附卷可稽。再按，
    被告於5年內曾經再犯，縱其三犯本案施用毒品之時間，在
    初犯受強制戒治執行完畢釋放5年以後，仍與「五年後再犯
    」之情形有別，且因已於「五年內再犯」，顯見其再犯率甚
    高，原實施觀察、勒戒或強制戒治，已無法收其實效，即應
    由檢察官逕行依法追訴（最高法院九十五年度台非字第一０
    四號判決可資參照）。是被告前受觀察、勒戒執行完畢之日
    距為本件犯行時雖相隔5年以上，然揆諸前揭說明，被告於
    上開受觀察、勒戒執行完畢後5年內，仍因有施用毒品案件
    ，經法院判處罪刑，即屬於「5年內再犯」，顯見被告之再
    犯率甚高，原實施觀察、勒戒，已無法收其實效，而無5年
    戒斷期之存在，本件施用毒品犯行自無再經強制戒治之必要
    ，應由檢察官逕行起訴。是以，被告於觀察、勒戒執行完畢
    後5年內再犯毒品危害防制條例之罪，即應依法追訴、審理
    。
貳、實體事項：
  一訊據被告就上開事實均坦承不諱，並有長榮大學97年11月28
    日確認報告一紙在卷為憑。
  二按服用海洛因後24小時內約有服用量之80排泄於尿液中，其
    於尿液中排出之最長時限，受施用劑量、施用方式、個人體
    質及其代謝情況等因素影響，因個案而異，一般可檢出之最
    長時限為海洛因服用後2至4天，業經行政院衛生署管制藥品
    管理局於91年9月23日以管檢字第109652號函述明此旨綦詳
    。
  三經查，被告經警於97年10月15日下午6時30分許採尿送驗，
    呈嗎啡陽性、可待因陽性反應，此有長榮大學97年11月28日
    確認報告一紙在卷可稽，核與被告自白相符。是被告之自白
    確實出於真實，可採為認定事實之基礎。揆諸前開說明，足
    認被告確有上開時、地施用第一級毒品海洛因一次之事實，
    要可認定。
  四綜上所述，本案事證明確，被告之犯行堪以認定，應依法論
    科。
參、論罪科刑：
  一核被告所為，係犯毒品危害防制條例第10條第1項之施用第
    一級毒品罪。又被告持有第一級毒品海洛因並進而施用，其
    持有之低度行為應為施用之高度行為所吸收，不另論罪。
  二再查，被告曾犯有如犯罪事實欄一之前科紀錄，嗣於96年9
    月20日有期徒刑執行完畢，此有臺灣高等法院被告前案紀錄
    表1份附卷足憑，故被告於有期徒刑執行完畢後，5年內故意
    再犯本件有期徒刑以上之罪，依刑法第47條第1項規定，為
    累犯，應依法加重其刑。
  三茲審酌被告前曾因施用毒品經送觀察、勒戒處分執行完畢後
    ，猶仍不思戒絕毒癮、革除惡習，顯未能深切悔改並記取教
    訓，且係於接受替代療法期間為本件犯行，惟念及被告施用
    毒品之犯行，在本質上乃屬自我戕害身心健康之行為，以及
    被告犯後尚知坦承犯行，態度良好等一切情狀，爰量處如主
    文所示之宣告刑，以資懲戒。
據上論斷，應依刑事訴訟法第273條之1第1項、第299條第1項前
段，毒品危害防制條例第10條第1項，刑法第11條、第47條第1項
，判決如主文。
本案經檢察官乙○○到庭執行職務。
中    華    民    國    98    年    10    月    29    日
                  刑事第二庭    法  官  黃瑪玲
以上正本證明與原本無異。
如不服本判決，應於本判決送達後10日內，向本院提出上訴書狀
，並應敘述具體理由。如未敘述上訴理由者，應於上訴期間屆滿
後20日內向本院補提理由書狀（均須按他造當事人之人數附繕本
）「切勿逕送上級法院」。
                                書記官  黃玉秀
中    華    民    國    98    年    10    月    29    日
附錄法條
毒品危害防制條例第10條
施用第一級毒品者，處 6 月以上 5 年以下有期徒刑。
施用第二級毒品者，處 3 年以下有期徒刑。


司法院資訊處製作；財團法人民間司法改革基金會備份。
